【裁判字號】    95,毒抗,243
【裁判日期】    950717
【裁判案由】    聲請戒治
【裁判全文】
臺灣高等法院臺南分院刑事裁定         95年度毒抗字第243號
抗  告  人
即  被  告  甲○○
                    現於臺灣臺南看守所觀察勒戒中
上列抗告人因聲請戒治案件，不服臺灣臺南地方法院中華民國九
十五年六月廿三日第一審裁定（九十五年度毒聲字第四八四號）
提起抗告，本院裁定如下：
    主  文
抗告駁回。
    理  由
一、抗告意旨略以：(一)抗告人自民國（下同）九十五年三月廿三
    日，遭收押禁見起，即每日抄寫心經迴向家人，且每日靜坐
    背誦佛經，閱讀經書，以觀照自省，希徹底自我改過。(二)又
    抗告人於此收押期間，感冒時均依靠喝水與運動，讓自己痊
    癒。抗告人未婚妻並委任律師，囑抗告人於勒戒期間戒除煙
    癮，抗告人亦已依未婚妻囑咐，開始戒煙。(三)又抗告人原預
    計於九十五年六月間，與未婚妻郭雅玲結婚，抗告人父親得
    知，非常高興，嗣因抗告人施用毒品，以致婚期停擺至今，
    每思及此，令抗告人難過無比。因此，抗告人非常期望，早
    日勒戒成功，以便返鄉完成終身大事。為此，提起抗告，求
    予抗告人機會，勿將抗告人裁定強制戒治云云。
二、聲請意旨略以：被告甲○○因涉嫌違反毒品危害防制條例，
    即施用第二級毒品安非他命案件，經依原審以九十五年毒聲
    字第二六八號裁定，令入臺灣臺南看守所附設勒戒處所觀察
    勒戒後，認有繼續施用毒品傾向，有該所於九十五年六月五
    日，以南所亭衛字第○九五○○○二九七三號函送南所勒證
    字第○九五○三○二五號有無繼續施用毒品傾向證明書、有
    無繼續施用毒品傾向評估標準紀錄表在卷可憑（詳九十五年
    觀執助字第二號偵查卷二一至二四頁）。爰依毒品危害防制
    條例第二十條第二項後段規定，聲請裁定被告令入戒治處所
    ，施以強制戒治等情。
三、原裁定意旨略以：按觀察勒戒後，檢察官依據勒戒處所陳報
    ，認受觀察、勒戒人有繼續施用毒品傾向者，檢察官應聲請
    法院裁定令入戒治處所強制戒治，其期間為六個月以上，至
    無繼續強制戒治之必要為止，但最長不得逾一年，毒品危害
    防制條例第二十條第二項，定有明文。茲核被告經觀察勒戒
    結果，仍認定有繼續施用毒品傾向，因認檢察官聲請將被告
    裁定令入戒治處所，施以強制戒治，於法核無不合，爰依毒
    品危害防制條例第二十條第二項規定，將被告甲○○，裁定
    令入戒治處所，施以強制戒治，期間為六個月以上，至無繼
    續強制戒治必要為止，但最長不得逾一年等情。
四、本院經查：
  (一)本件抗告人甲○○因基於施用第二級毒品安非他命概括犯意
    ，自九十四年十二月廿五日至九十五年三月廿三日上午十一
    時三十分許，在高雄縣仁武鄉○○街一一五之七號Ｄ棟五樓
    住處，將安非他命置入玻璃球內，燒烤產生氣體吸食方式，
    連續施用第二級毒品安非他命多次事實，業據抗告人於警詢
    及偵查中坦認不諱，復有證人即抗告人女友郭雅玲於警詢供
    明。此外有安非他命十包（計毛重一九五．七公克）、玻璃
    球一個及吸管鏟子一支扣案可憑，暨有毒品初步檢驗報告書
    存卷可按。是抗告人自白與事實相符，抗告人其有連續施用
    安非他命多次犯行，堪可認定。又檢察官聲請將抗告人裁定
    令入勒戒處所觀察勒戒，業經原審以九十五年度毒聲字第二
    六八號，裁定抗告人令入勒戒處所，觀察勒戒，有台灣台南
    地方法院九十五年度毒聲字第二六八號裁定正本在卷可憑。
  (二)嗣抗告人經移送至臺灣臺南看守所附設勒戒處所，施以觀察
    勒戒後，認抗告人有繼續施用毒品傾向，亦有該所於九十五
    年六月五日，以南所亭衛字第○九五○○○二九七三號函送
    南所勒證字第○九五○三○二五號有無繼續施用毒品傾向證
    明書、有無繼續施用毒品傾向評估標準紀錄表在卷可憑。原
    審因認抗告人符合毒品危害防制條例第二十條第二項後段規
    定，乃再依檢察官聲請，將抗告人依法裁定令入戒治處所，
    施以強制戒治等情。
  (三)綜上所述，原審以抗告人施用毒品，經觀察勒戒結果，仍具
    有繼續施用毒品傾向，而將抗告人裁定應入戒治處所，施予
    強制戒治。本院經核，原審裁定，認事用法，均無違誤，所
    為裁處亦屬妥適。抗告人徒以其已悔改向上，同時戒除吸煙
    習慣，暨須返鄉結婚，以慰家中父母為由，而謂其絕不會再
    施用毒品云云，據此指摘，原裁定令其進入戒治處所，施以
    強制戒治不當。查抗告人既經依法定程序，進行觀察勒戒結
    果，經認定仍有繼續施用毒品傾向在案。則抗告意旨，以其
    已悔改向上，絕不會再犯，而謂其無再施以強制戒治之必要
    ，即非有據。是抗告意旨所述，為無理由，應予駁回。
五、據上論斷，應依刑事訴訟法第四百十二條，裁定如主文。
中    華    民    國    95    年    7    月    17     日
                  刑事第六庭    審判長法  官  蔡崇義
                                      法  官  吳永宋
                                      法  官  董武全
以上正本證明與原本無異。
不得再抗告。
                                      書記官  許美惠
中    華    民    國    95    年    7    月    17     日


司法院資訊處製作；財團法人民間司法改革基金會備份。
